臺灣雲林地方法院刑事判決　　　　　　　 96年度訴字第447號
公　訴　人　臺灣雲林地方法院檢察署檢察官
被　　　告　甲○○
　　　　　　　　　　　號
　　　　　　　　　　（現於臺灣雲林第二監獄執行中）
上列被告因偽造文書案件，經檢察官提起公訴（96年度偵字第
143 號），被告於準備程序進行中，就被訴事實為有罪之陳述，
本院合議庭裁定由受命法官獨任依簡式審判程序審理，判決如下
：
    主      文
甲○○共同竊盜，處有期徒刑柒月，減為有期徒刑月又拾伍日
。又共同行使偽造私文書，處有期徒刑拾月，減為有期徒刑伍月
，偽造「乙○○」署名貳枚均沒收。應執行有期徒刑柒月，偽造
「乙○○」署名貳枚均沒收。
    事      實
一、(一)甲○○與李忠男（另案起訴）意圖為自己不法之所有，基
      於犯意聯絡，於民國95年7 月4 日下午1 時許，在雲林縣
      二崙鄉○○村○○路144 巷8 號前，推由甲○○徒手扳開
      乙○○所有車牌號碼DDH-585 號機車坐墊，竊取前開機車
      置物箱內之黑色皮包1 只（內有乙○○所有之印鑑、身分
      證、二崙農會存摺、二崙郵局存摺、臺新銀行提款卡、寶
      華銀行提款卡、卡號0000000000000000號中國信託商業銀
      行《下稱中信銀行》信用卡、機車駕照、DDH-585 號機車
      行照、健保卡及其孫女王芮喬健保卡各1 張等物），李忠
      男則在旁把風，得手後除留用乙○○上開中信銀行信用卡
      1 張外，其餘證件均予丟棄。
    (二)甲○○、李忠男及1 名真實姓名年籍不詳之成年女子（下
      稱不詳女子）另意圖為自己不法之所有，基於詐欺取財及
      行使偽造私文書之犯意聯絡，於同日下午，由李忠男駕車
      搭載甲○○及不詳女子，至雲林縣虎尾鎮○○路74號「金
      合成銀樓」，甲○○在店外車內等候，李忠男則陪同不詳
      女子進入「金合成銀樓」挑選金飾，由不詳女子冒充「乙
      ○○」，於同日下午6 時37分許、6 時50分許，持前開中
      信銀行信用卡刷卡購買金飾手鍊各1 條（各價值新臺幣《
      下同》4,000 元、8,100 元），而在信用卡簽帳單2 紙上
      持卡人簽名欄內，偽造「乙○○」之署名各1 枚，而接續
      偽造表示「乙○○」本人刷卡消費意思之私文書2 紙，交
      予「金合成銀樓」店員林裕翔而行使之，以此方式施用詐
      術，使林裕翔陷於錯誤，誤以為「乙○○」本人刷卡消費
      ，而將上開價值之金飾手鍊2 條交付不詳女子，均足以生
      損害於乙○○、中信銀行及「金合成銀樓」。得手後李忠
      男、甲○○及不詳女子將前開金飾手鍊2 條，售予雲林縣
      二崙鄉○○路某金飾店，所得款項由3 人共同花用殆盡。
    (三)嗣乙○○發覺前開皮包1 只遭竊，報警查獲。
二、案經雲林縣警察局西螺分局報告臺灣雲林地方法院檢察署檢
    察官偵查起訴。
    理      由
一、上開犯罪事實，業據被告甲○○於本院審理中坦承不諱，核
    與共犯李忠男供述、被害人乙○○及「金合成銀樓」店員林
    裕翔之指述情節相符，並有偽造之簽帳單影本2 紙、信用卡
    冒用明細表1 紙及「金合成銀樓」監視錄影器翻拍照片5 紙
    附卷可稽，足認被告自白與事實相符，本件事證明確，被告
    犯行堪以認定，應依法論科。
二、論罪科刑的理由：
    (一)核被告甲○○所為，係犯刑法第320 條第1 項竊盜罪、第
      216 條行使第210 條之偽造私文書罪、第339 條第1 項詐
      欺取財罪。
    (二)被告與李忠男就事實欄一、(一)、及與李忠男和不詳女子就
      事實欄一、(二)之犯行，有犯意聯絡及行為分擔，均為共同
      正犯。
    (三)被告夥同李忠男及不詳女子接續偽造「乙○○」之署名2
      枚，為接續偽造信用卡簽帳單2 紙等私文書之部分行為，
      又其接續偽造私文書之低度行為均為接續行使之高度行為
      所吸收，均不另論罪。
    (四)被告夥同李忠男及不詳女子2 次行使偽造私文書之行為，
      其間差距僅10餘分鐘，復於同一「金合成銀樓」，各行為
      之獨立性極為薄弱，在時間、空間上有密切關係，又侵害
      法益相同，依一般社會健全觀念，難以強行分開，應視為
      數個舉動之接續施行，屬實質上一罪之接續犯。
    (五)其以一刷卡消費之行為，同時觸犯行使偽造私文書罪及詐
      欺取財罪，為想像競合犯，應從一重之行使偽造私文書罪
      論處。
    (六)又被告上開所犯行使偽造私文書罪及竊盜罪間，犯意各別
      ，行為互異，應予分論併罰。
    (七)爰審酌被告並無構成累犯之前科，有臺灣高等法院被告前
      案紀錄表1 份附卷，其與李忠男竊取乙○○信用卡後復夥
      同李忠男及不詳女子接續盜刷乙○○之信用卡消費，造成
      乙○○、中信銀行及「金合成銀樓」之損失及困擾，惟犯
      後坦白承認，態度尚稱良好等犯罪之動機、手段、目的及
      所造成之損害等一切情狀，各量處如主文所示之刑。
    (八)又被告上開犯行均於96年4 月24日前，合於減刑之條件，
      應依中華民國96年罪犯減刑條例第2 條第1 項第3 款、第
      7 條、第10條第1 項及刑法第51條第5 款，於裁判時諭知
      其宣告刑及按上開量處之宣告刑減得之刑，並定其應執行
      之刑。
    (九)末查如事實欄一、(二)偽造之「乙○○」署名2 枚，均應依
      刑法第219 條沒收之。
三、據上論斷，依刑事訴訟法第273條之1第1項、第299條第1項
    前段、刑法第320 條第1 項、第216 條、第210 條、第339
    條第1 項、第219 條、第28條、第51條第5 款、第55條，中
    華民國96年罪犯減刑條例第2 條第1 項第3 款、第7 條、第
    10條第1 項，刑法施行法第1條之1，判決如主文。
本案經檢察官蕭如娟到庭執行職務
中　　華　　民　　國　　96　　年　　8 　　月　　2 　　日
                  刑事第二庭  法  官  李貞瑩
以上正本證明與原本無異。
如不服本判決，應於判決送達後10日內，向本院提出上訴狀。（
須附繕本）
                              書記官  金雅芳
中　　華　　民　　國　　96　　年　　8 　　月　　2 　　日
附錄本案論罪科刑法條全文
中華民國刑法第320條
（普通竊盜罪、竊佔罪）
意圖為自己或第三人不法之所有，而竊取他人之動產者，為竊盜
罪，處 5 年以下有期徒刑、拘役或 5 百元以下罰金。
意圖為自己或第三人不法之利益，而竊佔他人之不動產者，依前
項之規定處斷。
前二項之未遂犯罰之。
中華民國刑法第216條
（行使偽造變造或登載不實之文書罪）
行使第 210 條至第 215 條之文書者，依偽造、變造文書或登載
不實事項或使登載不實事項之規定處斷。
中華民國刑法第210條
（偽造變造私文書罪）
偽造、變造私文書，足以生損害於公眾或他人者，處 5 年以下有
期徒刑。
中華民國刑法第339條
（普通詐欺罪）
意圖為自己或第三人不法之所有，以詐術使人將本人或第三人之
物交付者，處 5 年以下有期徒刑、拘役或科或併科 1 千元以下
罰金。
以前項方法得財產上不法之利益或使第三人得之者，亦同。
前二項之未遂犯罰之。
中華民國刑法第219條
（沒收之特例）
偽造之印章、印文或署押，不問屬於犯人與否，沒收之。
